FST/turkish.foma
### turkish.foma ###

# Vowels
define V [ b | c | d | f | g | ğ | h | j | l | m | n | r | s | ş | v | y | z ];

define A [a | ı];
define E [e | i];
define U [o | u];
define O [ö | ü];

read lexc turkish.lexc
define Lexicon;


# BCDGReplacement: p,ç,t,k harfleri b,c,d,g harflerine dönüştürülür,Ayrıca gerekli i dönüşümü eklenir.
define BCDGReplacement  p ->{bı}, ç->{cı}, t->{dı}, k->{ğı} ||  A_"^" i    ,,
			p ->{bi}, ç->{ci}, t->{di}, k->{ği} ||  E_"^" i    ,,
			p ->{bu}, ç->{cu}, t->{dü}, k->{ğu} ||  U_"^" i    ,,
			p ->{bü}, ç->{cü}, t->{dü}, k->{ğü} ||  O_"^" i    ,,
			[..] ->ı  ||  A V _"^" i	,,
			[..] ->i  ||  E V _"^" i	,,
			[..] ->u  ||  U V _"^" i	,,
			[..] ->ü  ||  O V _"^" i;
#IDeletion: sondaki fazla i silinir.
define IDeletion          i->0 || _.#.;

# Cleanup: remove morpheme boundaries
define Cleanup "^" -> 0;

read lexc turkish.lexc
define Lexicon

define Grammar  Lexicon           .o.
        	BCDGReplacement      .o.
		IDeletion	.o.
               Cleanup;

regex Grammar;
